臺灣士林地方法院刑事裁定
111年度聲字第503號
聲  請  人  臺灣士林地方檢察署檢察官
受  刑  人  曾金益



上列聲請人因受刑人數罪併罰有二裁判以上案件，聲請定其應執
行之刑（111年度執聲字第365號），本院裁定如下：
    主    文
曾金益犯如附表編號8、10、11 所示之罪所處之刑，應執行有期
徒刑捌月，如易科罰金，以新臺幣壹仟元折算壹日。
其餘聲請駁回。
    理    由
一、聲請意旨略以：受刑人曾金益因犯竊盜等罪，先後經判決確
    定如附表，應依刑法第53條及第51條第5款，定其應執行之
    刑，爰依刑事訴訟法第477條第1項聲請裁定等語。
二、准許部分（即附表編號8、10、11部分）
　㈠按裁判確定前犯數罪者，併合處罰之；數罪併罰，分別宣告
    其罪之刑，宣告多數有期徒刑者，於各刑中之最長期以上，
    各刑合併之刑期以下，定其刑期，但不得逾30年；數罪併罰
    ，有二裁判以上者，依第51條之規定，定其應執行之刑，刑
    法第50條第1項前段、第51條第5款及第53條分別定有明文。
　㈡受刑人因竊盜案件，先後經法院判處如附表編號8、10、11所
    示之刑，並分別確定在案等情，而附表編號10、11所示之罪
    係於附表編號8所示判決確定日期前所為等情，有各該刑事
    判決及臺灣高等法院被告前案紀錄表在卷可稽，是檢察官聲
    請就如附表編號8、10、11所示之3罪定應執行之刑，經核尚
    無不合，應予准許。爰審酌受刑人犯行、行為態樣、犯行間
    隔之時間，本院前以書面詢問受刑人就本件定應執行刑之意
    見等一切情狀，定其應執行之刑如主文第1項所示，並諭知
    易科罰金之折算標準。
三、駁回部分（即附表編號1至7、9部分）：
　㈠按數罪之宣告刑出於二以上之科刑判決而得併合處罰定其應
    執行刑者，以該數罪俱係在首先確定之科刑判決確定前所犯
    者為限；若其中某罪之犯罪時間已在首先確定之科刑判決確
    定之後，縱令係在其次確定之科刑判決確定之前，因其與首
    先確定之科刑判決確定前所犯之罪，已不合數罪併罰之規定
    ，自無從合併定其應執行刑，而應單獨執行。是故於被告一
    再犯罪，經受諸多科刑判決確定之情形，上開所謂裁判確定
    ，乃指首先確定之科刑判決而言，亦即以該首先判刑確定之
    日作為基準，凡在該日期之前所犯之各罪，應依刑法第51條
    各款規定，定其應執行之刑，在該日期之後所犯者，則無與
    之前所犯者合併定執行刑之餘地，惟在該日期之後之數罪，
    其另符合數罪併罰者，仍依前述法則處理，然無論如何，既
    有上揭基準可循，自無許任憑己意，擇其中最為有利或不利
    於被告之數罪，合併定其應執行之刑，最高法院29年抗字第
    62號、32年非字第63號判例、98年度台非字第37號判決意旨
    併參。又按數罪併罰有二裁判以上者，固得依刑法第51條之
    規定定其應執行之刑，但須以裁判確定前為前提。倘若被告
    先後犯甲、乙、丙三罪，而甲罪係在乙罪裁判確定前所犯，
    甲、乙兩罪均經判決確定，並已定其應執行之刑，則丙罪雖
    在乙罪裁判確定前所犯，但因其在甲罪裁判確定之後，且乙
    罪既已與甲罪合併定其應執行刑，則丙罪即不得再與乙罪重
    複定其應執行之刑，換言之，丙罪祇能單獨執行；另被告所
    犯數罪業經法院裁定定應執行刑確定，嗣檢察官復以該裁定
    中部分之罪與他罪聲請定應執行刑，則該部分之罪即已屬重
    複定應執行之刑，自有一事不再理之違誤，最高法院91年度
    台非字第316號判決、100年度台非字第305號判決意旨同此
    斯旨。　　
　㈡受刑人前因犯竊盜案件，經臺灣臺北地方法院於民國109年10
    月14日以109年度簡字第2564號判決判處有期徒刑3月，於同
    年12月9日確定，且上開案件與附表編號1至7、9所示之罪，
    經同院以111年度聲字第592號裁定定應執行有期徒刑2年4月
    等情，有卷存上刑事裁定、臺灣高等法院被告前案紀錄表可
    參，是揆諸上開說明，受刑人所犯附表編號1至7、9所示之
    竊盜案件之犯罪時間均在上開臺灣臺北地方法院109年度簡
    字第2564號判決確定日即109年12月9日之前，即應依刑法第
    51條第1項前段規定，與臺灣臺北地方法院109年度簡字第25
    64號判之罪合併定其應執行之刑，不得恣意選擇再與附表編
    號8、10、11所示之罪併合處罰，蓋附表編號8、10、11所示
    之罪之犯罪時間皆在臺灣臺北地方法院109年度簡字第2564
    號判決確定日即109年12月9日之後。從而，聲請人此部分之
    聲請，於法尚有未合，應予駁回，爰裁定如主文第2項所示
    。 　
四、依刑事訴訟法第220條、第477條第1項，刑法第53條、第51
    條第5款、第41條第1項前段、第8項，裁定如主文。
中　　華　　民　　國　　111 　年　　6 　　月　　 7  　日
                  刑事第三庭　法  官  林正忠
以上正本證明與原本無異。
如不服本裁定應於送達後5日內向本院提出抗告狀。
因疫情而遲誤不變期間，得向法院聲請回復原狀。
                              書記官  張佩旻
中　　華　　民　　國　　111 　年　　6 　　月　　9 　　日
附表：受刑人曾金益定應執行刑案件一覽表
編號 罪名 宣告刑 犯罪日期 偵查機關年度案號     最後事實審        確定判決  是否得為易科罰金之案件 備  註      法院、案號 判決日期 法院、案號 確定日期   1 竊盜 有期徒刑3月 109年4月6日 士林地檢109年度偵緝字第1307號、109年度偵字第11151、11722號 士林地院110 年度審簡字第98號 110年2月9日   同左 110年3月29日   是 士林地檢110年度執字第2370號、編號1至3所示3罪曾定應執行有期徒刑8月。 2 竊盜 有期徒刑3月 109年5月4日        3 竊盜 有期徒刑3月 109年6月7日        4 竊盜 有期徒刑4月 108年8月28日 臺北地檢109年度偵字第27756號 臺北地院110年度簡字第189號 110年2月26日   同左 110年4月15日   是 臺北地檢110年度執字第2039號 5 竊盜 有期徒刑9月 108年12月25日 臺北地檢109年度偵緝字第1223、1224、1225號 臺北地院110年度簡字第110號 110年3月15日   同左 110年4月27日   否 臺北地檢110年度執字第2217號、編號5至7所示3罪曾定應執行有期徒刑1年。 6 竊盜 有期徒刑9月 109年1月15日        7 竊盜 有期徒刑9月 109年4月11日        8 竊盜 有期徒刑5月 110年1月22日 臺北地檢110年度偵字第15207號 臺北地院110年度簡字第1167號 110年6月30日   同左 110年8月3日   是 臺北地檢110年度執字第3747號 9 竊盜 有期徒刑5月 109年10月23日 臺北地檢110年度偵字第4776號 臺北地院110年度簡字第775號 110年6月30日   同左 110年8月3日   是 臺北地檢110年度執字第4350號 10 竊盜 有期徒刑4月 110年1月9日 士林地檢110年度偵字第7164號 士林地院110年度士簡字第499號 110年11月19日   同左 110年12月7日   是 士林地檢111年度執字第247號、編號8、10所示2罪曾定應執行有期徒刑7月。 11 竊盜 有期徒刑3月 110年3月20日 士林地檢110年度偵字第9837號 士林地院110年度士簡字第459號 110年12月24日   同左 111年2月8日   是 士林地檢111年度執字第869號